【裁判字號】    97,交簡上,2
【裁判日期】    970731
【裁判案由】    過失傷害
【裁判全文】
臺灣臺北地方法院刑事判決             97年度交簡上字第2號
上  訴  人
即  被  告    乙○○
上列上訴人即被告乙○○因過失傷害案件，不服本院民國96年11
月30日96年度交簡字第93號第一審簡易判決（聲請簡易判決處刑
案號：臺灣臺北地方法院檢察署 96年度調偵字第531號），本院
管轄之第二審合議庭判決如下：
    主    文
上訴駁回。
    犯罪事實
一、乙○○於民國95年9月14日18時許，駕駛車牌號碼CKK-812號
    普通重型機車，沿臺北市○○○路 ○段外側車道由西往東方
    向行駛，在行經同市○○○路與龍江路口時，朝右前方待轉
    區方向偏右行駛，應注意同一車道二機車併行，轉向車輛須
    保持與直行車之安全距離，須在直行車有足夠反應時間情況
    下始可轉向，而依當時天候晴、日間自然光線、柏油路面乾
    燥無缺陷、無障礙物、視距良好等情形，並無不能注意之情
    況，竟疏未注意及此，而貿然變換行向，致其機車後車身為
    同向同車道直行由甲○○所駕駛車牌號碼 GEE-215號普通重
    型機車前車頭置物籃撞及，甲○○因此人車倒地而受有（左
    側）完全腕骨、閉鎖性、（疑似左側）橈骨與尺骨關節遠端
    閉鎖性脫臼之傷害。員警前往現場處理時，乙○○當場承認
    為肇事人而自首，並願接受裁判。
二、案經甲○○訴由臺北市政府警察局中山分局報請臺灣臺北地
    方法院檢察署檢察官偵查後聲請簡易判決處刑。
    理    由
一、上訴人即被告乙○○對於檢察官聲請簡易判決處刑書內所列
    證據之證據能力並不爭執，僅爭執其證明力，經審酌該等證
    據尚無不得為證據之情形，故認均有證據能力，合先敘明。
二、訊據被告乙○○固不否認有於前開時地與告訴人甲○○發生
    車禍等情，惟矢口否認有何過失行為，辯稱當時是告訴人沿
    水溝蓋行駛想超越其所騎乘之機車時失控向左側傾倒追撞其
    機車右側車身，而因此受有傷害云云。經查：
  (一)被告於95年9月14日18時許，駕駛車牌號碼CKK-812號普通重
    型機車，沿臺北市○○○路 ○段外側車道由西往東方向行駛
    ，在行經同市○○○路與龍江路口時，應注意同一車道二機
    車併行，轉向車輛須保持與直行車之安全距離，須在直行車
    有足夠反應時間情況下始可轉向，而依當時天候晴、日間自
    然光線、柏油路面乾燥無缺陷、無障礙物、視距良好等情形
    ，並無不能注意之情況，竟疏未注意及此，而貿然變換行向
    ，致其機車後車身為同向同車道直行由告訴人所駕駛車牌號
    碼 GEE-215號普通重型機車前車頭置物籃撞及，告訴人因此
    人車倒地而受有（左側）完全腕骨、閉鎖性、（疑似左側）
    橈骨與尺骨關節遠端閉鎖性脫臼之傷害等情，有臺北市政府
    警察局交通警察大隊道路交通事故初步分析研判表、道路交
    通事故現場圖、道路交通事故當事人登記聯單、馬偕紀念醫
    院臺北院區95年9月20日診斷證明書、交通事故現場照片6張
    、臺北市政府警察局中山分局96年5月1日北市警中分刑字第
    09631929801號函、臺北市政府警察局交通警察大隊96年5月
    3日北市警交大事字第09632082700號函附有關道路交通事故
    調查報告表等資料影本8張、數位照片6張、臺北市車輛行車
    事故鑑定委員會 96年7月5日北鑑審字第09630212600號函附
    臺北市車輛行車事故鑑定委員會鑑定意見書、臺北市車輛行
    車事故鑑定委員會96年8月13日北鑑審字第09630295500號函
    、彩色照片6張、臺北市政府交通局97年4月14日北市交五字
    第 09730943600號函附臺北市車輛行車事故鑑定覆議委員會
    鑑定覆議意見書等在卷可稽，洵堪認定。
  (二)被告雖以其並無過失置辯，然查被告於檢察官偵訊時固供稱
    伊無疏失，其係依照正常駕駛方式騎車，沒辨法看到後方來
    車，縱使看到，亦無法及時閃避云云（見96年度偵字第6399
    號偵查卷第23頁），惟於原審訊問時，則供稱「以路權來說
    我承認我有過失，但對方有過失」、「（對於起訴事實是否
    願意認罪？）我承認，但對方也有過失」等語（見96年度交
    易字第 553號原審卷第13頁背面、第14頁），並於本院審理
    時陳稱「（你於96年10月29日原審訊問時所為之陳述是否出
    於你的自由意思？有無受到刑求或逼供？）我沒有被刑求、
    逼供，是出於我的自由意思，當時我不認罪也不行，因為法
    官認為我拿不出事證，但現在我請教過專家，我請求本件送
    覆議」等情（見 97年度交簡上字第2號本院卷第24頁背面）
    ，足認被告於偵訊時即有足夠知識與能力來主張、防衛其權
    利，則其於原審訊問時所為承認己有過失之供述，既係出於
    自由意思，且未遭受任何刑求或逼供等待遇，業如前述，自
    較可採，被告嗣雖辯稱其當時不認罪也不行，顯係事後卸責
    之詞，應不足採，至被告上訴狀所附上證一及上證二之照片
    4 紙，乃被告於96年12月14日所攝，有照片右下角日期顯示
    足徵，此距案發95年9月14日已逾1年，且據前揭臺北市政府
    交通局97年4月14日北市交五字第09730943600號函附臺北市
    車輛行車事故鑑定覆議委員會鑑定覆議意見書（見上開本院
    卷第33頁載「基於行車安全，同車道行駛之機車行駛至路口
    欲向右變換行向進入機車兩段式待轉區前，應注意同向右後
    側直行車輛動態，據Ａ車駕駛（即被告）稱未發現來車、被
    撞才知道肇事之情狀，顯示其變換行向前並未充分掌握右後
    直行車輛動態，有變換行向疏忽之情事，為肇事原因。Ｂ車
    （即告訴人）為直行車有優先路權，無肇事因素」（見上開
    本院卷第33頁），顯見被告確有過失行為，上揭照片尚不足
    資為有利被告之證據，是被告所辯其並無過失云云，實不可
    採。
  (三)綜上所述，本件事證明確，被告犯行堪以認定。
三、核被告所為，係犯刑法第284條第1項前段之過失傷害罪，原
    審本同上見解，適用刑法第284條第1項前段、第62條前段、
    第 41條第1項前段、刑法施行法第1條之1、中華民國九十六
    年罪犯減刑條例第 2條第1項第3款、第7條、第9條等規定，
    並審酌告訴人所受之傷害、被告過失之程度、未與告訴人達
    成和解賠償損害等一切情狀，認原審判處被告有期徒刑 3月
    ，減為有期徒刑 1月又15日，並諭知易科罰金之折算標準，
    其認事用法，均無違誤，量刑亦屬妥適。從而，被告持上開
    理由提起上訴，指摘原判決不當，並無理由，應予駁回。
據上論斷，應依刑事訴訟法第 455條之1第1項、第3項、第368條
，判決如主文。
本案經檢察官熊南彰到庭執行職務
中    華    民    國    97    年    7     月    31    日
                  刑事第三庭    審判長法  官  詹慶堂
                                      法  官  游士珺
                                      法  官  胡宗淦
上正本證明與原本無異。
不得上訴。
                                      書記官  蔡易霖
中    華    民    國    97    年    7     月    31    日
刑法第284 條第1 項
因過失傷害人者，處6 月以下有期徒刑、拘役或5 百元以下罰金
，致重傷者，處1 年以下有期徒刑、拘役或5 百元以下罰金。


司法院資訊處製作；財團法人民間司法改革基金會備份。
